Minutes et répertoires du notaire Germain ANGOT, 5 juillet 1701 - 27 mars 1724 (étude XII)
Archives nationales
- Minutes de Germain ANGOT, 13 février 1685 - 1771; MC/ET/XII/262 - MC/ET/XII/589
  - Minutes. 1719, novembre - 1719, décembre, novembre 1719 - décembre 1719; MC/ET/XII/347
    - Apprentissage de Claude DESPREZ, rue des Ecouffes, âgé de vingt-trois ans, fils de Claude DESPREZ, marchand linger à Fère-en-Tardenois, pour quatre ans chez François GUERLOT, maître à danser, rue des Deux-Ponts, moyennant 60 livres. En présence de François Bourdin, rue Vieille-du-Temple, Claude GOUPY, rue de Seine, et Pierre DESHAYES, rue Charlot, maîtres à danser, syndics et jurés de présent en charge de leur communauté., 31 décembre 1719 - 1719; MC/ET/XII/347
      contrat d'apprentissage; Deux-Ponts (rue des); Seine (rue de); Vieille-du-Temple (rue); Charlot (rue); Ecouffes (rue des); Guerlot, François, Desprez, Claude; Desprez, Claude (fils); Bourdin, François; Goupy, Claude; Deshayes, Pierre; enseignant; danseur; teinturier blanchisseur
    - Marion (Pierre) maître maçon rue des Mauvais Garçons § Cautionnement par .., 4 décembre 1759; MC/ET/XII/347
      Marion, Pierre
  - Minutes. 1720, janvier - 1720, février, janvier 1720 - février 1720; MC/ET/XII/348
    - Tirion (Joseph) maçon à Savis en Brie § Quittance de remboursement, 17 janvier 1720; MC/ET/XII/348
      quittance; Tirion, Joseph
    - Quittance de remboursement. Dominique Magny, maître de l'Académie royale de danse. Rue St Louis., 19 janvier 1720; MC/ET/XII/348
    - Leclerc (Claude) maître menuisier rue Bourg-Tibourg § transport de rente, 26 janvier 1720; MC/ET/XII/348
      transport de droits; Leclerc, Claude
    - Cheurel (Philippe) maître tapissier rue du Puy § Cautionnement par .., 27 janvier 1720; MC/ET/XII/348
    - Ollivet (Thomas), maître peintre, rue Saint Louis § Mariage de la fille de .., 28 janvier 1720; MC/ET/XII/348
      contrat de mariage; Ollivet, Thomas
    - Main (François) maître tapissier rue des Prouvaires § Bail à .., 7 février 1720; MC/ET/XII/348
      bail; Main, François
    - Bail par Edme Fourier, architecte des bâtiments du Roi, juré expert, rue Culture Sainte-Catherine., 18 février 1720; MC/ET/XII/348
      bail; Couture-Sainte-Catherine (rue de la); Fourier, Edme; architecte
    - Certificat de vie de Claude Marc MAGNY. Homme de chambre du duc de Lorraine, maître de danse des princes à Nancy., 27 février 1720; MC/ET/XII/348
      certificat; Nancy (Meurthe-et-Moselle); Magny, Claude-Marc; danseur; enseignant
  - Minutes. 1720, mars - 1720, avril, mars 1720 - avril 1720; MC/ET/XII/349
    - Rivet (Nicolas) maître brodeur rue Saint Denis § Notoriété aux dires de .., 1er mars 1720; MC/ET/XII/349
      Rivet, Nicolas
    - Ponée (Albert), marchand orfèvre, rue de Gesvres § Cautionnement par .., 7 mars 1720; MC/ET/XII/349
    - Dumont (Yves), maître orfèvre, à Poitiers § Notoriété aux dires de .., 10 mars 1720; MC/ET/XII/349
      notoriété; Dumont, Yves
    - Poirault (Joseph) tailleur de pierres rue Regrattière § Quittance, 12 mars 1720; MC/ET/XII/349
      quittance; Poirault, Joseph
    - Grandhomme (Pierre) maître maçon rue d'Argenteuil § Vente de maison (pièce jointe: Mémoire de réparations nécessaires), 31 mars 1720; MC/ET/XII/349
      acte de vente; Grandhomme, Pierre
    - Pecoul (Pierre), maître menuisier, rue Froidmanteau § Mainlevée, 5 avril 1720; MC/ET/XII/349
      mainlevée; Pecoul, Pierre
    - Bail à François LEMOYNE, peintre du Roi en son Académie, rue de Richelieu, par Sébastien BUIRETTE, architecte bourgeois de Paris., 11 avril 1720; MC/ET/XII/349
      bail; Richelieu (rue de); Buirette, Sébastien; Lemoyne, François; architecte; peintre
    - Buirette (Sebastien) architecte bourgeois de Paris rue de Richelieu § bail à .., 11 avril 1720; MC/ET/XII/349
      bail; Buirette, Sébastien
    - Procuration donnée par L. Gautier et Renée Carré, son épouse, à Marguerite Carré demeurant à Paris pour recevoir du sieur Aubriet, peintre en miniature du cabinet du Roi, les sommes des deniers qu'il peut dresser aux constituants comme héritier du feu Jean Joubert, aussi peintre en miniature du cabinet du Roi et des sommes qui peuvent être dus à la succession de Joubert sur les bâtiments du Roi., 12 avril 1720; MC/ET/XII/349
      procuration; Aubriet (M.); Carré, Marguerite; Carré, Renée; Gautier, L.; Joubert, Jean; peintre
    - Barancourt (Claude) marchand éventailliste rue Saint Martin § Cautionnement par .., 16 avril 1720; MC/ET/XII/349
    - Legeret (Michel) maître menuisier rue Saint Louis § Notoriété aux dires de .., 16 avril 1720; MC/ET/XII/349
      Legeret, Michel
    - Bienassé (Jean) maître serrurier rue Saint Louis § Notoriété aux dires de -, 16 avril 1720; MC/ET/XII/349
    - Lechauve (Brice) maître serrurier rue du Petit Lion § Quittance de remboursement, 19 avril 1720; MC/ET/XII/349
      quittance; Lechauve, Brice
    - Cautionnement par Claude Nique, sculpteur ordinaire des bâtiments du Roi, rue Saint-Honoré, pour Louis Randon, fermier judiciaire d'une maison, faubourg Saint-Denis., 25 avril 1720; MC/ET/XII/349
      cautionnement; Saint-Denis (faubourg); Saint-Honoré (rue); Nique, Claude; Randon, Louis; sculpteur
    - Quittance de remboursement. René-Jacques Chanet. Maître à danser. Grande rue du Faubourg Saint Antoine., 26 avril 1720; MC/ET/XII/349
      quittance; Faubourg-Saint-Antoine (rue du); Chanet, René-Jacques; enseignant; danseur
  - Minutes. 1720, mai - 1720, juin, mai 1720 - juin 1720; MC/ET/XII/350
    - Villard (Louis) maître maçon porte Saint Jacques du Haut Pas § bail à loyer à .., 4 mai 1720; MC/ET/XII/350
      bail; Villard, Louis
    - Convers (Pierre) architecte entrepreneur de bâtiments à Paris § bail à loyer par la veuve de -, 6 mai 1720; MC/ET/XII/350
    - Convers (Pierre) maître maçon, entrepreneur de quai de Bourbon bâtiments § Quittance de remboursement, 13 juin 1720; MC/ET/XII/350
      quittance; Convers, Pierre
  - Minutes. 1720, juillet, juillet 1720; MC/ET/XII/351
    - Cheurel (Philippe) marchand tapissier rue de la Tisseranderie § Quittance à la décharge de la succession Gorget, 11 juillet 1720; MC/ET/XII/351
      quittance; Cheurel, Philippe
    - Longlonne (Zacharie), maître menuisier, rue Traversine § Bail à .., 21 juillet 1720; MC/ET/XII/351
      bail; Longlonne, Zacharie
    - Vente par les héritiers de Jacques Delajoue, architecte, juré, expert, à Jacques Doucet, architecte, entrepreneur, de bâtiments, de l'office de juré expert es oeuvres de maçonnerie, au prix de 2500 l., 27 juillet 1720; MC/ET/XII/351
      traité d'office; Delajoue, Jacques; Doucet, Jacques; architecte; architecte; chef d'entreprise
  - Minutes. 1720, août, août 1720; MC/ET/XII/352
    - Lory (Claude) horloger des bâtiments du Roi rue Haute Vannerie § Cautionnement par .., 7 août 1720; MC/ET/XII/352
      Lory, Claude
    - Mercier (Georges), maître menuisier, rue Champfleury § Cautionnement donné par .., 22 janvier 1723; MC/ET/XII/352
      cautionnement; Mercier, Georges
  - Minutes. 1720, septembre, septembre 1720; MC/ET/XII/353
    - Grosseval (Leonard) maître menuisier quai d'Alençon § Mariage du fils de .., 6 septembre 1720; MC/ET/XII/353
      contrat de mariage; Grosseval, Léonard
    - Besnard (Renaut François) maçon Bry-sur-Marne § Quittance de remboursement, 23 septembre 1720; MC/ET/XII/353
      quittance; Besnard, Renaut François
    - Langlois (Claude) menuisier à Neuilly-sur-Marne § Constitution, 23 septembre 1720; MC/ET/XII/353
      constitution de rente; Langlois, Claude
    - Poullet (Alexandre Marc) Sculpteur rue Saint-Louis § Mariage de .., 30 septembre 1720; MC/ET/XII/353
      contrat de mariage; Poullet, Alexandre Marc
  - Minutes. 1720, octobre - 1720, décembre, octobre 1720 - décembre 1720; MC/ET/XII/354
    - Quittance concernant Edme Fourier, architecte, au sujet du règlement des sommes dues à Gilles Hecquan, peintre, pour les travaux de peintures et dorures faits pour le sieur de Nointel., 27 octobre 1720; MC/ET/XII/354
      quittance; Fourier, Edme; Hecquan, Gilles; Nointel (M. de); architecte; peintre
    - Hecquan (Gilles), maître peintre, rue des Gravilliers § Quittance de .. (ouvrages de peintures et dorures faits pour Louis Bechameil, marquis de Nointel), 27 octobre 1720; MC/ET/XII/354
      quittance; Hecquan, Gilles; Bechameil marquis de Nointel, Louis
    - Houdart (Pierre) menuisier rue de Charonne § bail à loyer à .., 24 novembre 1720; MC/ET/XII/354
      bail; Houdart, Pierre
  - Minutes. 1721, janvier - 1721, mars, janvier 1721 - mars 1721; MC/ET/XII/355
    - Barancourt (Claude) marchand éventailliste rue Saint Martin § Cautionnement par .., 17 janvier 1721; MC/ET/XII/355
    - Transport concernant Jacques Doucet, maître-maçon, entrepreneur de bâtiments, rue Regratière., 27 janvier 1721; MC/ET/XII/355
      cession; Doucet, Jacques; chef d'entreprise; maçon
    - Malet (François), maître menuisier, rue de Cléry à la Villeneuve § Donation par .., 5 février 1721; MC/ET/XII/355
      donation; Malet, François
    - Mallet (Nicolas François), maître menuisier, rue de Cléry § Donation à .., 5 février 1721; MC/ET/XII/355
      donation; Mallet, Nicolas François
    - Baudoin (Jacques) maître menuisier quai des Ormes § bail à .., 9 février 1721; MC/ET/XII/355
      bail; Baudoin, Jacques
    - Constitution. Dominique Magny, maître de l'Académie royale de danse. Rue St Louis., 24 février 1721; MC/ET/XII/355
    - Sarazin (Pierre Jean), peintre, rue Saint-Germain-l'Auxerrois § Quittance, 27 février 1721; MC/ET/XII/355
      quittance; Sarazin, Pierre Jean
    - Barancourt (Claude) marchand éventailliste rue Saint Martin § Cautionnement par .., 7 mars 1721; MC/ET/XII/355
    - Bono (Charles) maître maçon rue du Bout du Monde § Mariage de .., 16 mars 1721; MC/ET/XII/355
      contrat de mariage; Bono, Charles
    - Igou (Guillaume) marchand ébéniste grande rue du fg. Saint Antoine § bail à loyer à .., 19 mars 1721; MC/ET/XII/355
      bail; Igou, Guillaume
    - Hurtot Duplessy (André) marchand verrier et fayencier rue du Vieux Colombier § Vente de maison par .., 20 mars 1721; MC/ET/XII/355
      acte de vente; Hurtot Duplessy, André
    - Compte de Jacques Doucet, maître-maçon, entrepreneur de bâtiments, installé rue Regratière, avec Marguerite Jamet, veuve de Pierre Couvers, maître-maçon, au sujet d'une société qu'ils avaient ensemble de somme de deniers versées à plusieurs reprises par Marguerite Jamet à Jacques Doucet., 21 mars 1721; MC/ET/XII/355
      compte; Couvers, Pierre; Doucet, Jacques; Jamet, Marguerite; chef d'entreprise; maçon
    - Rabby (François) marchand maître horloger place Dauphine § Cautionnement par .., 21 mars 1721; MC/ET/XII/355
      Rabby, François
    - Badolet (Pierre) marchand horloger Enclos de l'Abbaye Saint-Germain § Cautionnement par .., 21 mars 1721; MC/ET/XII/355
      Badolet, Pierre
    - Pollet (Etienne), marchand orfèvre, sur le Pont au Change § Bail à .., 31 mars 1721; MC/ET/XII/355
  - Minutes. 1721, avril - 1721, juin, avril 1721 - juin 1721; MC/ET/XII/356
    - Inventaire après décès de Pierre Convers, par Jacques Doucet, architecte, entrepreneur de bâtiments et installé rue Regratière., 3 avril 1721; MC/ET/XII/356
      inventaire après décès; Convers, Pierre; Doucet, Jacques; architecte; chef d'entreprise
    - Procuration donnée par Claude Marc MAGNY, valet de chambre du duc de Lorraine et maître de danse des princes à Nancy, à son père, Dominique MAGNY, aussi ancien de la même académie., 5 avril 1721; MC/ET/XII/356
    - Levasseur Claude, maître menuisier, rue des Jardins § Transport, 7 avril 1721; MC/ET/XII/356
      cession; Levasseur, Claude
    - Suar (Nicolas), maître menuisier, faubourg de la Nouvelle France § Mariage de la fille de .., 19 avril 1721; MC/ET/XII/356
      contrat de mariage; Suar, Nicolas
    - Delaunay (Pierre) maître horloger rue Neuve de Fourcy § Mariage de .., 1er mai 1721; MC/ET/XII/356
      contrat de mariage; Delaunay, Pierre
    - Lefevre (Jean) entrepreneur de bâtiments rue d'Orléans § Décharge, 20 mai 1721; MC/ET/XII/356
      Lefevre, Jean
    - Barancourt (Claude) marchand éventailliste rue Saint Martin § Cautionnement, 23 mai 1721; MC/ET/XII/356
    - Delamarque (Jean) maître maçon entrepreneur de bâtiments rue Batelière § Obligation et mainlevée, 23 mai 1721; MC/ET/XII/356
      obligation; Delamarque, Jean
    - Bal Duval (François) peintre de l'Académie de Saint-Luc rue des Boucheries § Inventaire après décès de Marie Marguerite Huguet, belle soeur de .., 29 mai 1721; MC/ET/XII/356
      inventaire; Bal Duval, François
    - Huguet (Etienne Jean), peintre, de l'Académie de Saint-Luc rue de Bourbon § Inventaire après décès de la soeur de .., 29 mai 1721; MC/ET/XII/356
      inventaire; Huguet, Etienne Jean
    - Gautruche (Louis) maître menuisier à Châtilion § Mariage de la fille de .., 31 mai 1721; MC/ET/XII/356
      contrat de mariage; Gautruche, Louis
    - Chastaing (Louis) maçon à Villeneuve-St-Georges § Compte et quittance de la veuve de .. (travaux exécutés par lad. veuve dans une maison, sise à Villeneuve Saint-Georges suivant l'estimation faite par Edme Fourier, architecte, 7 juin 1721; MC/ET/XII/356
      quittance; Chastaing, Louis
    - Inventaire après décès de Louis-Toussaint SURUGUE, marchand de vins, père de Louis SURUGUE, dessinateur [graveur], rue Sainte-Geneviève., 17 juin 1721; MC/ET/XII/356
      inventaire après décès; Sainte-Geneviève (rue); Surugue, Louis; Surugue, Louis Toussaint; graveur
    - Fontaine (François) marchand mercier joaillier rue Saint Jacques § Cautionnement par .., 18 juin 1721; MC/ET/XII/356
      Fontaine, François
  - Minutes. 1721, juillet - 1721, septembre, juillet 1721 - septembre 1721; MC/ET/XII/357
    - Barancourt (Claude) marchand éventailliste rue Saint Martin § Cautionnement par .., 1er juillet 1721; MC/ET/XII/357
    - Inventaire après décès de Marie Melays, femme de Edme Fourier, juré expert architecte entrepreneur de bâtiments, rue Culture Sainte-Catherine, 2 juillet 1721; MC/ET/XII/357
      Plusieurs tableaux mais sans noms d'auteurs
      inventaire après décès; Couture-Sainte-Catherine (rue de la); Fourier, Edme; Melais, Marie; architecte
    - Gaveret (Claude Michel) menuisier des bâtiments du Roi à Versailles § Vente d'une place à Versailles par .., 5 juillet 1721; MC/ET/XII/357
      acte de vente; Gaveret, Claude Michel
    - Marion (Pierre) maître maçon rue des Mauvais Garçons § Cautionnement par .., 22 juillet 1721; MC/ET/XII/357
    - Legeret (Michel) maître menuisier rue Saint-Louis § Apprentissage, 24 juillet 1721; MC/ET/XII/357
      contrat d'apprentissage; Legeret, Michel
    - Menuisier (apprentissage) § Contrat pour 6 ans entre Jean Gouin, gagne denier, et Michel Legeret, maître menuisier, au profit de Jean Gouin, âgé de 15 ans, fils de Jean Gouin. Son père le nourrira, logera, blanchira. Son maître lui payera la deuxième année, 5 sols par jour de travail la 3e, 10 sols; la 4e de 15 sols, moyennant 100 livres., 24 juillet 1721; MC/ET/XII/357
      contrat d'apprentissage; Gouin, père, Jean; Legeret, Michel; Gouin, fils, Jean
    - Mainlevée donnée par Jacques Doucet, architecte, maître-maçon, installé rue Regratière, des saisies et arrêts faits sur le comte de Meslay., 5 août 1721; MC/ET/XII/357
      mainlevée; Doucet, Jacques; Meslay, Jean-Baptiste Rouillé (1656-1715, comte de) (?); architecte; maçon
    - Rougemaille (Philippe), marchand orfèvre joaillier, Marché Neuf § Cautionnement par .., 3 septembre 1721; MC/ET/XII/357
      cautionnement; Rougemaille, Philippe
  - Minutes. 1721, octobre - 1721, décembre, octobre 1721 - décembre 1721; MC/ET/XII/358
    - Inventaire après décès de Jacques-Pierre HUBY, avocat au Parlement, quai d'Alençon., 7 octobre 1721; MC/ET/XII/358
      Tapisserie: histoire de Scipion l'Africain et Hannibal.
      inventaire après décès; Alençon (quai d'); Huby, Jacques Pierre; avocat au parlement (Ancien Régime)
    - Aubert (Gilles) menuisier rue Saint-Louis § Mariage de .., 19 octobre 1721; MC/ET/XII/358
      contrat de mariage; Aubert, Gilles
    - Raffet (Nicolas), maître menuisier, rue Saint-Louis § Mariage de la fille de .., 19 octobre 1721; MC/ET/XII/358
      contrat de mariage; Raffet, Nicolas
    - Bonneau (Charles) maître maçon rue du Bout du Monde § Cautionnement par .., 21 octobre 1721; MC/ET/XII/358
      Bonneau, Charles
    - Jolivet (Philippe) maître maçon rue Saint Denis § Contrat de vente, marchés (réparations et améliorations), 23 octobre 1721; MC/ET/XII/358
      acte de vente; marché; Jolivet, Philippe
    - Delacroix (Antoine Louis) marchand tapissier Rue des Cannettes § Cautionnement par .., 27 octobre 1721; MC/ET/XII/358
      Delacroix, Antoine Louis
    - Partage de la succession de défunts, Jean-Baptiste Hallé, maître peintre, et de Louise Barbier, père et mère de Claude Hallé, peintre du Roi en son Académie, rue Sainte-Marguerite et de Louis-Jean-Baptiste Hallé. Edme Fourier, architecte juré expert, rue Culture Sainte-Catherine, tuteur de Louis-Jean-Baptiste Hallé, mineur., 28 octobre 1721; MC/ET/XII/358
      partage; Couture-Sainte-Catherine (rue de la); Barbier, Louise; Fourier, Edme; Hallé, Claude; Hallé, Jean-Baptiste; Hallé, Louis Jean-Baptiste; architecte; peintre; peintre
    - Delafosse (Paul), marchand orfèvre joaillier, quai de l'Horloge du Palais § Bail par .. (3 actes de la même nature à la même date), 13 novembre 1721; MC/ET/XII/358
    - Bailly (Toussaint) maçon à Charenton § Mariage de .., 15 novembre 1721; MC/ET/XII/358
      contrat de mariage; Bailly, Toussaint
    - Delafosse (Paul), marchand orfèvre joaillier, quai de l'Horloge du Palais § Bail par .., 29 novembre 1721; MC/ET/XII/358
  - Minutes. 1722, janvier - 1722, avril, janvier 1722 - avril 1722; MC/ET/XII/359
    - Dufoureroy (Guillaume) marchand Cartier, papetier rue Saint-Germain-l'Auxerrois § Cautionnement par .., 3 février 1722; MC/ET/XII/359
      Dufoureroy, Guillaume
    - Bouillerot (Luc), marchand orfèvre joaillier, rue de la Vieille Joaillerie § Inventaire après décès de Suzanne Madeleine Sangere, veuve de Pierre Bouillerot, marchand tanneur, 7 février 1722; MC/ET/XII/359
      inventaire après décès; Bouillerot, Luc
    - Bouillerot (Nicolas), marchand orfèvre, Pont-au-Change § Inventaire après décès de Susanne Madeleine Sangou, veuve de Pierre Bouillerot, marchand tanneur, 17 février 1722; MC/ET/XII/359
      inventaire après décès; Bouillerot, Nicolas; Sangou, Susanne Madeleine
    - Trompaux (Jean), maître menuisier, rue de Bourbon § Bail par .., 27 février 1722; MC/ET/XII/359
      bail; Trompaux, Jean
    - Acetin (Nicolas) maître doreur privilégié fondeur suivant la Cour rue Saint Denis § Cautionnement par .., 9 mars 1722; MC/ET/XII/359
      Acetin, Nicolas
    - Magimel (Philippe Antoine), marchand orfèvre, rue de Gesvres § Désistement et décharge, 17 mars 1722; MC/ET/XII/359
      renonciation; décharge; Magimel, Philippe Antoine
    - Mazois (Pierre Antoine) marchand fayancier quai de la Tournelle § Cautionnement par .., 31 mars 1722; MC/ET/XII/359
      Mazois, Pierre Antoine
  - Minutes. 1722, mai - 1722, août, mai 1722 - août 1722; MC/ET/XII/360
    - Eve (Henri) marchand tapissier rue Saint Louis § Mariage, 30 mai 1722; MC/ET/XII/360
    - Molliere (Nicolas) marchand tapissier rue des Fossés Montmartre § Création de pension viagère par .., 12 juin 1722; MC/ET/XII/360
      Molliere, Nicolas
    - Camousse (Georges) tapissier en basse lice rue des Trois Couronnes § Apprentissage, 28 juin 1722; MC/ET/XII/360
      contrat d'apprentissage; Camousse, Georges
    - Lassus (Pierre) maître sculpteur à Paris § Cautionnement pour .., 11 juillet 1722; MC/ET/XII/360
      Lassus, Pierre
    - Berder (Nicolas) ci-devant valet de chambre, tapissier de la feue duchesse de Berry à Versailles § Compte et déclaration, 19 août 1722; MC/ET/XII/360
      déclaration; Berder, Nicolas
    - Mariage de Jean Baudry, conseiller du roi, maître particulier des eaux et forêts du baillage de Sens, fils de Blaise Baudry, ancien maire de Sens, et de Marie Anne Aublet, et de Anne Constance Françoise Segoing, à Paris, rue du Puits, paroisse Saint-Paul, 2e fille de Jean Constantin Segoing, caissier général des fermes du roi, et de Madelaine Françoise de La Rivière de La Borde., 1er février 1735; MC/ET/XII/360; Article non communicable
      Précisions sur les fonctions: maître des Eaux et Forêts (particulier); maire; caissier général
      Le même jour, mariage de Blaise Baudry, fils du dit Blaise Baudry, et de Madelaine Segoing, fille ainée de Jean Constantin Segoing.
      contrat de mariage; Sens (Yonne); Puits (rue du); Baudry, Jean; Baudry, Blaise; Aublet, Marie Anne; Segoing, Anne Constance Françoise; Segoing, Jean Constantin; Delarivière Delaborde, Madelaine Françoise; Segoing, Madelaine; élu local; administrateur; officier civil (Ancien Régime)
  - Minutes. 1722, septembre - 1722, décembre, septembre 1722 - décembre 1722; MC/ET/XII/361
    - Menuisier (apprentissage) § Contrat pour 6 ans, entre Noël de France, bourgeois de Paris, et Pierre François Leschaudelle, maître menuisier ordinaire des bâtiments du roi, au profit de Nicolas de France, âgé de 20 ans, fils dudit Noël de France. Logé, nourri, blanchi, sans deniers déboursés., 4 septembre 1722; MC/ET/XII/361
      contrat d'apprentissage; France, Noël de; Leschaudelle, Pierre François
    - Lehuré (Jacques) marchand joaillier rue de la Calande § Cautionnement par .., 5 septembre 1722; MC/ET/XII/361
      Lehuré, Jacques
    - Devignes (Jean Baptiste) maître maçon fg. Saint Jacques § Cautionnement par .., 6 septembre 1722; MC/ET/XII/361
      Devignes, Jean Baptiste
    - Bellesme (Jean) marchand joaillier à Paris § Consentement de la veuve de .., 7 septembre 1722; MC/ET/XII/361
      Bellesme, Jean
    - Lorinée (Pierre) tapissier hautelicier Cloître Saint-Jean de Latran § Alloué, 13 septembre 1722; MC/ET/XII/361
      Lorinée, Pierre
    - tapissier haut licier (alloué) § Contrat pour 6 ans, entre François Joseph Lauvin, marchand de vin en gras, et Pierre Larinée, tapissier hautelicier, au profit de Antoine Lauvin, âgé de 11 ans, fils dudit F. J. Lauvin. Logé, nourri, blanchi. Moyennant 50 l. Le maître accordera à son alloué 1 1/2 h. par jour pour apprendre à lire et à écrire., 13 septembre 1722; MC/ET/XII/361
    - Dubreuil (Robert) relieur rue des Mathurins § Inventaire après décès de la femme de .., 3 octobre 1722; MC/ET/XII/361
      inventaire; Dubreuil, Robert
    - Dubreuil (Robert) Relieur rue des Mathurins. § Mariage de .., 6 octobre 1722; MC/ET/XII/361
      contrat de mariage; Dubreuil, Robert
    - Baron (Jean Pierre) maçon à Versailles § Quittance, 11 octobre 1722; MC/ET/XII/361
      quittance; Baron, Jean Pierre
    - Mariage entre René Jacques CHANET, maître à danser, rue Saint-Bernard, veuf de Catherine DEROUIN, et Marie NOTRILLON, veuve de Claude GAUDAILLE, maître potier de terre., 27 octobre 1722; MC/ET/XII/361
      contrat de mariage; Saint-Bernard (rue); Chanet, René-Jacques; Derouin, Catherine; Notrillon, Marie; Gaudaille, Claude; enseignant; danseur; potier
    - Titre nouvel concernant Edme Fourier, architecte juré expert de bâtiments, rue Culture Sainte-Catherine., 27 octobre 1722; MC/ET/XII/361
      titre nouvel; Couture-Sainte-Catherine (rue de la); Fourier, Edme; architecte
    - Simonet (Nicolas) architecte rue Hautefeuille § Mariage de .., 31 octobre 1722; MC/ET/XII/361
      contrat de mariage; Simonet, Nicolas
    - Simonet (Nicolas) entrepreneur de bâtiments à Languet § Mariage du fils de .., 31 octobre 1722; MC/ET/XII/361
    - Convention entre René Jacques CHANET, maître à danser, rue Saint-Bernard, veuf de Catherine DROUIN, et André CHANET, maître à danser, aussi rue Saint-Bernard, son fils seul héritier de Catherine DROUIN, concernant la succession de cette dernière., 24 novembre 1722; MC/ET/XII/361